臺灣高雄地方法院刑事判決           100年度審易字第2668號
公  訴  人  臺灣高雄地方法院檢察署檢察官
被      告  陳宗承
上列被告因竊盜案件，經檢察官提起公訴（100年度偵字第14255
號），嗣本院訊問被告後，因被告就其被訴事實為有罪之陳述，
經詢問被告及檢察官之意見後，本院裁定依簡式審判程序審理，
並判決如下：
    主  文
陳宗承犯攜帶兇器竊盜罪，處有期徒刑陸月，如易科罰金，以新
臺幣壹仟元折算壹日。扣案之老虎鉗參支、螺絲起子貳支，均沒
收。
    事實及理由
一、本件被告陳宗承所犯為死刑、無期徒刑、最輕本刑為3年以
    上有期徒刑以外之罪，其於審判程式中就被訴事實為有罪之
    陳述，經本院告知簡式審判程式之旨，並聽取當事人意見後
    ，認宜進行簡式審判程式，爰依刑事訴訟法第273條之1第1
    項規定，裁定進行簡式審判程式，合先敘明。又簡式審判程
    序之證據調查，依刑事訴訟法第273條之2規定，不受同法第
    159條第1項審判外陳述排除之限制，再被告對於卷內之各項
    證據亦不爭執證據能力（本院卷第52-54頁），故卷內所列
    之各項證據，自得作為證據，先予敘明。
二、本件犯罪事實及證據，除犯罪事實部分補充「攜帶自備客觀
    上足對人之生命、身體、安全構成威脅且具有危險性可供兇
    器使用之老虎鉗3  支、螺絲起子2支」；證據部分補充「被
    告於本院審理中之自白」外，餘均引用附件檢察官起訴書所
    載。
三、按刑法第321條第1項第3款之攜帶兇器竊盜罪，係以行為人
    攜帶兇器竊盜為其加重條件，此所謂兇器，其種類並無限制
    ，凡客觀上足對人之生命、身體、安全構成威脅，具有危險
    性之兇器均屬之，且祇須行竊時攜帶此種具有危險性之兇器
    為已足，並不以攜帶之初有行兇之意圖為必要，最高法院79
    年臺上字第5253號著有判例可資參照。查本件被告持為工具
    之老虎鉗3支、螺絲起子2支，均係屬金屬製品，質地堅硬，
    客觀上足以對人之生命、身體、安全構成威脅，自屬兇器無
    訛。是核被告所為，係犯刑法第321條第1項第3款之攜帶兇
    器竊盜罪。審酌被告前未曾因犯罪受有期徒刑以上刑之宣告
    ，素行尚可，有臺灣高等法院被告前案紀錄表1份在卷可參
    ，惟不思以己力賺取所需，竟率爾竊取他人財物，侵害他人
    之財產權，所為實屬不該，然念其犯後已坦承犯行，態度尚
    可，復參以被告所竊電纜線1批（重約12.52公斤），業經高
    雄市仁武區公所領回，損失並未進一步擴大等情，有贓物認
    領保管單1份在卷足稽，及其犯罪動機、目的、手段等一切
    情狀，爰量處如主文所示之刑，並諭知易科罰金之折算標準
    ，以資懲儆。又本院審酌上情，認被告以量處如主文所示之
    刑，已足以達罰當其罪之目的，並令被告心生警惕之效果，
    檢察官求處有期徒刑9月等語，尚嫌過重，併此敘明。至扣
    案之老虎鉗3支、螺絲起子2支，均係被告所有，並供本件犯
    罪所用，為被告所自承，應依刑法第38條第1項第2款之規定
    宣告沒收。
四、據上論斷，應依刑事訴訟法第273 條之1 第1 項、第299 條
    第1項 前段、第310 條之2 、第454 條第2 項，刑法第321
    條第1 項第3 款、第38條第1 項第2 款、第41條第1 項前段
    ，刑法施行法第1 條之1 ，判決如主文。
五、如不服本判決，應於判決送達後10日內向本院提出上訴狀。
本件案經檢察官王清海到庭執行職務。
中    華    民    國    100    年    12   月    30    日
                  刑事第十庭    法  官  張  震
以上正本證明與原本無異。
如不服本判決應於收受送達後10日內向本院提出上訴書狀，並應
敘述具體理由；如未敘述上訴理由者，應於上訴期間屆滿後20日
內向本院補提理由書（均須按他造當事人之人數附繕本）「切勿
逕送上級法院」。
中    華    民    國    100    年    12    月    30   日
                                書記官  邱家銘
附錄本判決論罪科刑之法條：
中華民國刑法第321條
犯竊盜罪而有下列情形之一者，處6月以上、5年以下有期徒刑，
得併科新臺幣10萬元以下罰金：
一、侵入住宅或有人居住之建築物、船艦或隱匿其內而犯之者。
二、毀越門扇、牆垣或其他安全設備而犯之者。
三、攜帶兇器而犯之者。
四、結夥三人以上而犯之者。
五、乘火災、水災或其他災害之際而犯之者。
六、在車站、埠頭、航空站或其他供水、陸、空公眾運輸之舟、
    車、航空機內而犯之者。
前項之未遂犯罰之。
附件：
臺灣高雄地方法院檢察署檢察官起訴書
                                    100年度偵字第14255號
    被      告  陳宗承  男  46歲（民國○○年○月○○日生）
                        住高雄市○○區○○里○○○街116
                        號
                        國民身分證統一編號：Ｚ000000000號
上列被告因加重竊盜案件，已經偵查終結，認應該提起公訴，茲
將犯罪事實及證據並所犯法條分敘下：
        犯罪事實
一、陳宗承基於意圖為自己不法所有之犯意，於民國100年5月4
    日凌晨3時30分許前某時，攜帶自備客觀上足對人之生命、
    身體、安全構成威脅且具有危險性可供兇器使用之老虎鉗3
    支，行經高雄市仁武區○○○路旁八德重劃區公園廣場時，
    因見四下無人之際，以攜帶之老虎鉗剪斷高雄市政府仁武區
    公所所有之電線桿電纜線1批（重約12.5公斤）竊取得手後
    ，隨即逃離現場，嗣於同日凌晨3時30分許，在高雄市○○
    區○○街底，因形跡可疑，為警臨檢盤查而查獲，並當場扣
    得電纜線1批（重約12.5公斤）、老虎鉗3支及螺絲起子2支
    。
二、案經高雄市政府警察局仁武分局移送偵辦。
        證據並所犯法條
一、證據清單及待證事實：
  ┌──┬───────────┬──────────────────┐
  │編號│  證  據  方  法      │      待     證    事     項        │
  ├──┼───────────┼──────────────────┤
  │ 1  │被告陳宗承於警詢及本署│被告於上揭時、地，共同攜帶客觀上足對│
  │    │偵查時之自白。        │人之生命、攜帶客觀上足對人之生命、身│
  │    │                      │體、安全構成威脅且具有危險性可供兇器│
  │    │                      │使用之老虎鉗3支，在上址以老虎鉗剪斷 │
  │    │                      │電纜線1批而竊取得手之事實。         │
  ├──┼───────────┼──────────────────┤
  │ 2  │證人李權達於警詢時之證│被告於上開時、地竊取之電纜線1批（重 │
  │    │述                    │約12.5公斤）係高雄市政府仁武區公所所│
  │    │                      │有之事實。                          │
  ├──┼───────────┼──────────────────┤
  │ 3  │贓物認領保管單1份     │失竊之電纜線1批業經證人李權達領回之 │
  │    │                      │事實。                              │
  ├──┼───────────┼──────────────────┤
  │ 4  │高雄市政府警察局仁武分│被告於上開時、地，為警查獲時，當場扣│
  │    │局扣押筆錄、扣押物品目│得電纜線1批（重約12.5公斤）、老虎鉗 │
  │    │錄表各1份、採證照片10 │3支及螺絲起子2支等物之事實。        │
  │    │張                    │                                    │
  └──┴───────────┴──────────────────┘
二、按刑法第321條第1項第3款之攜帶兇器竊盜罪，係以行為人
    攜帶兇器竊盜為其加重條件，此所謂兇器，其種類並無限制
    ，凡客觀上足對人之生命、身體、安全構成威脅，具有危險
    性之兇器均屬之（最高法院79年台上字第5253號判例參照）
    。是被告攜帶之老虎鉗3支係質地堅硬鋒利之物，如用以攻
    擊人，依社會一般觀念均足以對人之生命、身體安全構成威
    脅，在客觀上顯然具有危險性，應屬兇器。核被告所為，係
    犯刑法第321條第1項第3款之攜帶兇器竊盜既遂罪嫌。至扣
    案之老虎鉗3支，係被告所有且供犯罪所用之物，業據被告
    坦認在卷，亦請依刑法第38條第3項、第1項第2款宣告沒收
    。
三、依刑事訴訟法第251條第1項提起公訴。
    此    致
臺灣高雄地方法院
中    華    民    國   100    年    7     月    21    日
                              檢  察  官  陳怡利
上正本證明與原本無異
中    華    民    國   100    年    8     月    1     日
                              書  記  官  林穎慧
所犯法條：
中華民國刑法第321條
（加重竊盜罪）
犯竊盜罪而有左列情形之一者，處六月以上、五年以下有期徒刑
：
一、於夜間侵入住宅或有人居住之建築物、船艦或隱匿其內而犯
    之者。
二、毀越門扇、牆垣或其他安全設備而犯之者。
三、攜帶兇器而犯之者。
四、結夥三人以上而犯之者。
五、乘火災、水災或其他災害之際而犯之者。
六、在車站或埠頭而犯之者。
前項之未遂犯罰之。